---
title: "Análise exploratória dos dados dos empregados da empresa Mils"
subtitle: "2024"
author: Rafael Vieira Guimarães
  - name: Rafael Vieira Guimarães
    email: EMAIL ALUNO
    affiliation: 
      - id: Faculdade SENAC DF
        name: Faculdade SENAC DF
date: last-modified
date-format: "DD/MM/YYYY"
format:
  html:
    code-fold: show
    code-summary: "Ocultar/mostrar"
    code-copy: true
    number-sections: false
    toc: true
    toc-depth: 4
    toc-location: left
    toc-title: Sumário
    title-block-banner: "#057bb4"
    embed-resources: true
    css: styles.css
  pdf:
    include-in-header: 
      text: |
execute:
  warning: false
  echo: false
  eval: false
  message: false
editor: source
editor_options: 
  chunk_output_type: inline
reference-location: margin
---

```{r setup, include=FALSE}
knitr::opts_chunk$set(echo = TRUE)
```

## 1. Instalando e carregando os pacotes analíticos

```{r}
install.packages("tidyverse")
library(tidyverse)
install.packages("readr")
library(readr)
install.packages("tibble")
library(tibble)
install.packages("knitr")
library(knitr)
tinytex::install_tinytex()
library(tinytex)

```


## 2. Carregue o conjunto de dados Milsa e faça uma breve descrição sobre esses dados.

```{r}
library(readr)
milsa <- read_csv("milsa.csv")
View(milsa)

```

O conjunto de dados Milsa traz 8 características sobre uma amostra de 36 funcionários da empresa Milsa. Dentre essas características, destacamos: estado civil, grau de instrção, número de filhos, valor de salário etc.

## 3. Verifique a estrutura dos dados e faça uma breve descrição dessa estrutura.

```{r}


```

XXXXXXXXX

### 3.1 Limpeza dos dados
Nesta sub-seção, faremos a reposição dos dados faltantes (missing values ou NAs) na variável "Filhos".

```{r}
# Criando uma nova base de dados (milsa2) a partir da base de dados original (milsa)

milsa2 <- milsa
View(milsa2)

# Substituindo os NAs da variável "Filhos" pela média de filhos (que é igual a 2)
milsa2$Filhos[is.na(milsa2$Filhos)]<- median(milsa2$Filhos, na.rm=TRUE)

# Arredondando os valores da variável "Filhos"
milsa2$Filhos <- round(milsa2$Filhos, digits = 0)

# Criando uma nova variável (Idade) a partir das variáveis "Anos" e "Meses"
milsa2 <- transform(milsa2, idade = Anos + Meses/12)

# Arredondando os valores da variável "Idade"
milsa2$Idade <- round(milsa2$Idade , digits = 0)

```

## 4. Verifique a distribuição de frequência das variáveis (gráficos de histograma e de 
boxplot) e elabore uma breve análise a partir de cada gráfico.

```{r}
# Gráficos da variável Salário

grafico_hist <- hist(milsa$Salario, main = "Frequência dos salários da empresa Milsa", xlab = "salários",ylab = "Quantidade de Funcionários", col = c("blue", "pink", "yellow", "cyan", "grey", "red", "green", "violet", "black", "orange"), border = FALSE, xlim = c(0,25), ylim = c(0, 10), labels =TRUE )

grafico_bloxplot <- boxplot(milsa2$Salario, main = "distribuição dos salários da empresa Milsa", ylab= "Salários", col= "lightblue")

//*--
  
  
  
  
  
  --n b--''# Gráficos da variável Idade




```

## 5. Apresente as estatísticas descritivas (média, mediana, moda, quartis, desvio padrão e coeficientes de variação) dos atributos dos funcionários da companhia Milsa e  analise brevemente cada uma delas.
```{r}
grafico_hist <- hist(milsa2$Salario , main = "Frequência dos salários dos funcionários da empresa Milsa")
# Análise da média das variáveis FILHO, IDADE e Salário


# Análise da mediana das variáveis FILHO, IDADE e Salário


# Análise da moda das variáveis FILHO, IDADE e Salário


# Análise do desvio padrão das variáveis FILHO, IDADE e Salário



# Análise do coeficiente de variacao das variáveis FILHO, IDADE e Salário

```


## 6. Construa as tabelas de contingência e de frequência das variáveis e faça uma breve análise sobre cada tabela.
```{r}

```


## 7. Construa os gráficos de dispersão e de correlação das variáveis “Salário” e “Anos” e  analise brevemente cada gráfico.
```{r}
# Análise de correlação entre Salário e Filhos e entre Salário e Idade

# Análise de dispersão entre Salário e Filhos e entre Salário e Idade



```



## 8. Elabore uma conclusão geral sobre o corpo de funcionários da companhia Milsa

